en: Wall patching application: Ceiling; Drywall; Masonry; Plaster; Stucco; Wood; Other
bg-BG: Приложение за закърпване на стени: Таван; Гипсокартон; Зидария; Гипс; Mазилка; Дърво; Други
ru: Применение для заделки повреждений стен: Потолок; Гипсокартон; Каменная кладка; Штукатурка; Лепнина; Дерево; Другое
th: การใช้งานแผ่นซ่อมผนัง: เพดาน; ผนังยิปซัม; อิฐก่อ; พลาสเตอร์; ปูนฉาบ; ไม้; อื่นๆ
pl: Zastosowanie łaty ściennej: Sufit; Płyta gipsowa; Murarka; Tynk; Sztukateria; Drewno; Inne
vi: Ứng dụng vá tường: Trần nhà; Tường khô; Masonry; Thạch cao; Vữa trát ngoài; Gỗ; Khác
ja: 壁補修材の用途: 天井; 乾式壁; 石積み; 石膏; 漆喰; 木材; その他
tr: Duvar yama uygulaması: Tavan; Alçı Panel; Masonry; Alçı; Sıva; Ahşap; Diğer
sk-SK: Použitie na opravu stien: Stropný; Sadrokartónové dosky; Murárstvo; Omietka; Stucco; Drevo; Iné
ro-RO: Mod de utilizare materiale de reparat pereții: Plafon; Gips-carton; Zidărie; Tencuială; Stuc; Lemn; Altele
fr: Application de réparation de murs: Plafond; Plaques de plâtre; Masonry; Plâtre; Stucco; Bois; Autre
sl-SI: Aplikacija za krpanje sten: Na strop; Mavčna plošča; Kamenje; Mavec; Stucco; Les; Drugo
pt-BR: Aplicação de remendo de parede: Teto; Parede de gesso; Masonry; Gesso; Reboco; Madeira; Outro
cs: Aplikace oprav stěn: Strop; Sádrokarton; Zdivo; Omítka; Štuk; Dřevo; Jiné
lt-LT: Hermetiko paskirtis: Lubos; Gipso kartonas; Mūras; Gipsas; Tinkavimo gipsas; Mediena; Kita
el: Εφαρμογή μπαλωμάτων τοίχου: Οροφή; Γυψοσανίδα; Τοιχοποιία; Γύψος; Στόκος; Ξύλο; Άλλο
zh-TW: 牆面修補應用: 天花板; 隔間牆; 石工; 石膏; 灰泥; 木材; 其他
da: Påføring af væglapning: Loft; Gipsplader; Murværk; Gips; Stucco; Træ; Andet
fi: Seinienpaikkaussovellus: Katto; Kipsilevy; Muuraus; Kipsi; Stucco; Puu; Muu
hr-HR: Nanošenje sredstva za krpanje zida: Strop; Gips-kartonske ploče; Zidarstvo; Gips; Štuko; Drvo; Ostalo
nb: Påføring av vegglapping: Tak; Gips; Murverk; Gips; Stukkatur; Trevirke; Annet
sv: Applicering av väggförbättring: Tak; Gipsvägg; Murverk; Plåster; Stuck; Trä; Övrigt
zh-CN: 墙面修补应用: 天花板; 干壁; Masonry; 石膏; 灰泥; 木头; 其他
hu: Faljavító készítmény alkalmazási területe: Mennyezet; Gipszkarton; Kőművesség; Vakolat; Stukkó; Fa; Egyéb
de: Anwendung der Wandausbesserung: Decke; Gipskarton; Mauerwerk; Pflaster; Stuck; Holz; Sonstiges
es: Aplicación de parche en pared: Techo; Placa de yeso; Mampostería; Yeso; Estuco; Madera; Otros
ko: 벽 패칭 도포: 천장; 석고벽; Masonry; 석고; 스투코; 목재; 기타
nl: Wandreparatie-toepassing: Plafond; Gipsplaat; Metselwerk; Gips; Stucco; Hout; Andere
pt-PT: Aplicação de remendo de parede: Teto; Pladur; Alvenaria; Gesso; Estuque; Madeira; Outro
it: Applicazione della rappezzatura del muro: Soffitto; Muro a secco; Muratura; Malta; Stucco; Legno; Altro